臺灣高等法院高雄分院刑事判決　　　　100年度上訴字第806號
　　　　　　　　　　　　　　　　　　100年度上易字第483號
上　訴　人
即　被　告　劉梓祝
上列上訴人因偽造文書等案件，不服臺灣高雄地方法院99年度訴
緝字第152 號、99年度易緝字第150 號中華民國100 年3 月18日
第一審判決（起訴案號：臺灣高雄地方法院檢察署88年度偵字第
8604號、第20529 號、89年度偵字第20157 號），提起上訴，本
院判決如下：
     主  文
上訴駁回。
     理  由
一、按不服地方法院之第一審判決而上訴者，應向管轄第二審之
    高等法院為之。上訴書狀應敘述具體理由。上訴書狀未敘述
    上訴理由者，應於上訴期間屆滿後20日內補提理由書於原審
    法院，逾期未補提者，原審法院應定期間先命補正。第二審
    法院認為上訴書狀未敘述理由或上訴有第362 條前段之情形
    者，應以判決駁回之。但其情形可以補正而未經原審法院命
    其補正者，審判長應定期間先命補正。刑事訴訟法第361 條
    、第367 條，分別定有明文。所謂不服第一審判決之具體理
    由，必係依據卷內既有訴訟資料或提出新事證，指摘或表明
    第一審判決有何採證、認事、用法或量刑等足以影響判決本
    旨之不當或違法，而構成應予撤銷之具體事由，始克當之（
    例如：依憑證據法則具體指出所採證據何以不具證據能力，
    或依憑卷證資料，明確指出所為證據證明力之判斷如何違背
    經驗、論理法則）；倘僅泛言原判決認定事實錯誤、違背法
    令、量刑失之過重或輕縱，而未依上揭意旨指出具體事由，
    或形式上雖已指出具體事由，然該事由縱使屬實，亦不足以
    認為原判決有何不當或違法者（例如：對不具有調查必要性
    之證據，法院未依聲請調查亦未說明理由，或援用證據不當
    ，但除去該證據仍應為同一事實之認定），皆難謂係具體理
    由，俾與第二審上訴制度旨在請求第二審法院撤銷、變更第
    一審不當或違法之判決，以實現個案救濟之立法目的相契合
    ，並節制濫行上訴（最高法院97年度台上字第892 號判決意
    旨參照）。是以上訴人之上訴書狀或補提之上訴理由書，雖
    有敘述上訴理由，惟並未具體敘述第一審判決有上述違法、
    不當情形，即與未敘述具體理由無異，其所為上訴，即不符
    合上訴之法定要件。
二、上訴人即被告劉梓祝因偽造文書等案件，經原審以被告劉梓
    祝共同犯行使偽造私文書罪，處有期徒刑10月；又共同犯侵
    占罪，處有期徒刑4 月；應執行有期徒刑1 年。被告部分不
    服，提起上訴，略以：本人因無知犯案，現誠心悔改面對。
    因經濟狀況不佳，家中尚有70幾歲老母要撫養照料，另本人
    有疾病現診治中，有心來面對並解決官司債務相關問題，故
    在此懇求念在我是初犯，能讓我有緩刑自新的機會，我也願
    意做公益勞務來回饋社會及自我悔悟檢討，並努力工作解決
    官司債務問題云云。
三、又按關於刑之量定及緩刑之宣告，係實體法上賦予法院得為
    自由裁量之事項，倘其未有逾越法律所規定之範圍，或濫用
    其權限，即不得任意指摘為違法（最高法院75年台上字第
    7033號判例意旨參照）。且在同一犯罪事實與情節，如別無
    其他加重或減輕之原因，下級審量定之刑，亦無過重或失輕
    之不當情形，則上級審法院對下級審法院之職權行使，原則
    上應予尊重（最高法院85年度台上字第2446號判決意旨參考
    ）。
四、查原審業已審酌被告劉梓祝之年齡、品行、智識能力、犯罪
    動機、手段、情狀，犯罪所生法益受侵害之程度。其為59年
    4 月19日出生、受有國中畢業教育程度、以駕駛計程車為業
    之人，有年籍資料附卷可參，本件犯罪前尚無因犯罪經法院
    判刑確定之紀錄，有臺灣高等法院被告前案紀錄表1 份在卷
    可按，本件為貪圖小利而參與詐欺、行使偽造私文書，向銀
    行詐欺取財等動機，以偽造他人員工職務證明書、扣繳憑單
    供使用等方式，及侵占被害人供出租使用計程車而犯罪之手
    段，犯罪造成被害人萬泰銀行及出租業者所受財產上侵害之
    程度，及其犯罪後除就侵占部分已經共犯劉梓惠與被害人達
    成和解，有和解書一份在卷可參外，均未對行為所生損害有
    何彌補作為之犯後態度等一切情狀，量處上開所示之刑，並
    定其應執行刑為有期徒刑1 年，以資懲儆。業已斟酌關於刑
    法第57條科刑之一切情狀，在適法範圍內行使裁量權，從輕
    予以量刑，而未宣告緩刑，核無量刑瑕疵或違背法令不當之
    情形；況依原判決第7 頁所載，被告尚有多起案件目前仍為
    臺灣高雄地方法院檢察署檢察官、臺灣屏東地方法院檢察署
    檢察官偵辦中，是被告上訴意旨仍以有老母要撫養照料，本
    人有疾病現診治中，請求緩刑云云，指摘原判決不當，自非
    可取；且未指摘原判決關於適用法律及量刑等項，有何具體
    違法或不當之處。
五、綜上所述，本院審酌上情，認原審依被告之自白，並斟酌全
    辯論意旨及調查證據之結果，予以論罪科刑，及定執行刑為
    有期徒刑1 年，於判決內已具體說明論科之理由，及其憑以
    認定之證據，客觀上並無何違法或不當之處，量刑業已從輕
    。被告上訴意旨所陳，經核並未依據卷內既有訴訟資料，具
    體指出或表明原判決有何採證、認事、用法等足以影響判決
    本旨之不當或違法之理由，應認未符合具體理由之要件，揆
    諸前揭說明，其上訴亦不合法律上之程式。
六、爰依刑事訴訟法第367 條前段、第372 條，不經言詞辯論，
    逕為判決如主文。
中    華    民    國   100    年    5     月    30    日
                 刑事第九庭     審判長法  官  莊秋桃
                                      法  官  范惠瑩
                                      法  官  田平安
以上正本與原本無異。
侵占部分不得上訴。
其餘部分如不服本判決，應於判決送達後10日內向本院提出上訴
狀，其未敘述理由者，並應於提出上訴狀後10日內向本院補提上
訴理由狀（應附繕本）。
中    華    民    國   100    年    5     月    30    日
                                  書  記  官  馬蕙梅